【裁判字號】    98,裁,1480
【裁判日期】    980618
【裁判案由】    工商登記
【裁判全文】
最  高  行  政  法  院  裁  定
                                      98年度裁字第1480號
上  訴  人  甲○○○○○○○○
被 上訴 人  臺北縣政府
代  表  人  乙○○
上列當事人間工商登記事件，上訴人對於中華民國98年2月25日
臺北高等行政法院97年度再字第160號判決，提起上訴，本院裁
定如下：
    主  文
上訴駁回。
上訴審訴訟費用由上訴人負擔。
    理  由
一、按對於高等行政法院判決之上訴，非以其違背法令為理由，
    不得為之，行政訴訟法第242條定有明文。依同法第243條第
    1項規定，判決不適用法規或適用不當者，為違背法令；而
    判決有同條第2項所列各款情形之一者，為當然違背法令。
    是當事人對於高等行政法院判決上訴，如依行政訴訟法第24
    3條第1項規定，以高等行政法院判決有不適用法規或適用不
    當為理由時，其上訴狀或理由書應有具體之指摘，並揭示該
    法規之條項或其內容；若係成文法以外之法則，應揭示該法
    則之旨趣；倘為司法院解釋或本院之判例，則應揭示該判解
    之字號或其內容。如以行政訴訟法第243條第2項所列各款情
    形為理由時，其上訴狀或理由書，應揭示合於該條項各款之
    事實。上訴狀或理由書如未依此項方法表明，或其所表明者
    與上開法條規定不合時，即難認為已對高等行政法院判決之
    違背法令有具體之指摘，其上訴自難認為合法。
二、上訴人前於民國95年6月29日向被上訴人申請「宏勝遊樂場
    」營業項目（增加電子遊戲場）及負責人變更登記，經被上
    訴人審查認為：上訴人所檢附被上訴人工務局核發90汐變使
    字第131號變更使用執照，其用途為「室內機械遊樂場」，
    依「建築物使用類組及變更使用辦法」所列舉之使用項目屬
    D1類組，核與申請作為「電子遊戲場」（B1類組）使用用途
    不符，乃以95年7月20日北府建登字第0953031633號營利事
    業登記審查通知書予以駁回，上訴人不服，提起訴願，經訴
    願決定將上開處分撤銷，並責由原處分機關另為適法之處分
    。嗣被上訴人依據訴願決定意旨，以96年1月2日北府建登字
    第0950912582號函通知上訴人於文到之日起7日內，檢附上
    述96年1月2日函、原申請書件2份、用途相符之使用執照送
    被上訴人續為辦理，上訴人於96年1月11日以郵寄方式補正
    文件，並於96年1月16日送達被上訴人，經被上訴人審核後
    ，於96年1月30日以電話通知上訴人，請其檢附用途相符之
    使用執照2份，並指定補正期限為96年2月6日，惟上訴人並
    未依限補正，乃以96年2月9日北府建登字第0963012847號營
    利事業登記審查通知書駁回上訴人之申請。上訴人仍表不服
    ，循序提起行政訴訟，嗣經原審法院97年2月29日96年度訴
    字第1900號判決駁回關於申請營業項目部分，負責人變更部
    分則判決上訴人勝訴（下稱原審法院96年度訴字第1900號判
    決），上訴人對於上述不利部分不服，提起上訴，經本院97
    年7月10日97年度裁字第3508號裁定駁回而告確定。上訴人
    又於97年8月14日以原審法院96年度訴字第1900號判決有行
    政訴訟法第273條第1項第1款、第13款所規定之事由，向原
    審提起再審之訴，經原判決駁回再審之訴，上訴人遂提起本
    件上訴。經查，原判決對於上訴人所提上開再審之訴，認其
    主張與行政訴訟法第273條第1項第1款、第13款再審事由之
    要件不合，顯無再審理由等情，業已在理由欄詳加敘明，認
    事用法均無違誤。上訴意旨略謂：被上訴人以96年1月2日北
    府建登字第0950912582號函通知上訴人於文到7日內補正使
    用執照，然辦理建物變更使用執照須一個月以上期程，被上
    訴人所定7日期間實難為補正，原判決竟謂補正期間多寡，
    法雖無明文，應以相當期間為合理考量，不能漫無限制，原
    判決適用商業登記法第21條及第22條規定，著眼於行政機關
    業務流程之順暢，實有行政訴訟法第243條第1項之違法；本
    件為申請增加電子遊戲場業營業項目及變更負責人，非申請
    設立或遷址，二者係不同事件，依電子遊戲場業管理條例第
    10條規定意旨，無須檢附同條例第8條第1款及第2款之證明
    文件，被上訴人訂定之「臺北縣政府受理公司、行號營利事
    業登記設立變更標準作業流程說明」過度擴張增加上訴人本
    件申請之要件，非法所許，原審未察，顯有違法等語。惟核
    其上訴理由，無非係說明其對於本件前訴訟程序裁判不服之
    理由，而對原判決以上訴人再審之訴與行政訴訟法第273條
    第1項第1款、第13款規定要件不合，予以駁回，究有如何合
    於不適用法規、適用法規不當、或行政訴訟法第243條第2項
    所列各款情形之具體情事，則未指及，難認對該判決之如何
    違背法令已有具體之指摘。依首揭說明，應認其上訴為不合
    法。
三、據上論結，本件上訴為不合法。依行政訴訟法第249條第1項
    前段、第104條、民事訴訟法第95條、第78條，裁定如主文
    。
中    華    民    國    98    年    6     月    18    日
                    最高行政法院第一庭
                        審判長法官  鄭  淑  貞
                              法官  劉  介  中
                              法官  曹  瑞  卿
                              法官  帥  嘉  寶
                              法官  胡  方  新
以  上  正  本  證  明  與  原  本  無  異
中    華    民    國    98    年    6     月    19    日
                              書記官  郭  育  玎


司法院資訊處製作；財團法人民間司法改革基金會備份。
